【裁判字號】    91,訴,520
【裁判日期】    920421
【裁判案由】    違反電業法
【裁判全文】
臺灣新竹地方法院刑事判決                          九十一年度訴字第五二號
    公  訴  人  臺灣新竹地方法院檢察署檢察官
    被      告  丙○○
右列被告因違反電業法案件，經檢察官提起公訴（九十一年度偵字第二一二二號）及
移
    主  文
丙○○連續未經電業供電，而在其供電線路上私接電線，處有期徒刑月，如易科罰
金，以佰元折算壹日。
    事  實
一、位於新竹縣新埔鎮五埔里九鄰五分埔三三之一號及其旁邊之二棟房屋，原本共用
    同一個門牌，共用同一電表，且均為丙○○所有。民國八十九年間，丙○○將新
    竹縣新埔鎮五埔里九鄰五分埔三三之一號房屋出售予丁○○，門牌亦由丁○○專
    用（嗣整編為新竹縣新埔鎮○○路七六六號），旁邊丙○○居住之房屋變成無門
    牌號碼之建物，二個月後，丁○○徵得丙○○之同意，將二戶之電線分開，電表
    專供其所購房屋內之電器使用。丙○○明知其所居住、位於新竹縣新埔鎮五埔里
    九鄰五分埔三三之一號旁邊無門牌號碼之房屋（起訴書漏載「旁邊無門牌號碼之
    房屋」），因原先之電表改由丁○○專用，復未申請台灣電力公司供應電源，竟
    基於意圖為自己不法所有之概括犯意，先於九十年三月上旬某日起（起訴書誤載
    為九十年八月二十八日），自屋外台灣電力公司供電線路上私接電線，竊取電流
    供其居住房屋內之電子鍋、電扇、日光燈、電燈、電冰箱、冷氣、抽油煙機等電
    器使用，嗣於九十年八月二十八日經台灣電力公司新竹區營業處稽查員乙○○、
    王銘祥在上址當場查獲並拆除私接電線；但丙○○仍不知警惕，仍承前同一之概
    括犯意，再以前述方式並加裝插頭，竊取電流供屋內之日光燈、電燈等電器使用
    ，迨至九十一年三月二十五日，經臺灣電力公司新竹區營業處稽查員乙○○、王
    銘祥前往稽查，發現仍有竊電情形，遂再度將私接電線及插頭拆除，並報警處理
    。
二、案經新竹縣警察局移送臺灣新竹地方法院檢察署檢察官偵查起訴暨移送併案審理
    。
    理  由
一、訊據被告丙○○矢口否認有何竊電犯行，辯稱：其在新竹縣新埔鎮五埔里九鄰五
    分埔三三之一號旁邊無門牌號碼之房屋業已居住多年，屋內本來就有電子鍋、電
    扇、日光燈等電器，自從證人丁○○將電表改作專用後，該無門牌號碼之房屋便
    無電可用，家人陸續遷出，其本人也不再居住，改住朋友家，但門是開的，不知
    為何會有竊電情形云云。經查：
（一）位於新竹縣新埔鎮五埔里九鄰五分埔三三之一號旁邊無門牌號碼之房屋，分別
      於九十年八月二十八日、九十一年三月二十五日，經台灣電力公司新竹區營業
      處稽查員乙○○及王銘祥查獲有未經臺灣電力公司供電，而從屋外台灣電力公
      司之供電線路上私接電線，竊取電流供屋內電器使用，第二次並加裝插頭，且
      二次查獲時屋內使用之電器各如右揭事實欄所載等情，已據證人乙○○、王銘
      祥結證在卷，復有台灣電力公司用電實地調查書二紙、現場照片二幀附卷可稽
      ，其中九十年八月二十八日之用電實地調查書上「用戶或用電人簽章」欄並有
      被告之親筆簽名，而觀諸卷附照片，私接電線處及屋內通電使用之電燈等均至
      為清楚。
（二）被告雖辯稱其未於上開無門牌號碼之房屋居住，並未私接電線使用電器，然經
      本院委請新竹縣警察局新埔分局調查，迄九十二年二月十六日止，被告仍居住
      在上開房屋內，有該局九十二年二月十六日埔警刑字第０九二０００三五三四
      號函在卷可按。其次，證人丁○○於本院訊問時證稱：八十九年間其向被告買
      下新竹縣新埔鎮五埔里九鄰五分埔三三之一號房屋後，約一至二星期會前往查
      看所購房屋之狀況，至九十一年十月間，均看到被告在旁邊無門牌號碼之房屋
      居住，並且使用電燈、電鍋，卷附照片所示即為被告所居住之房屋（見本院九
      十二年一月二十八日訊問筆錄）。查證人丁○○與被告並無冤仇，已據其結證
      在卷，所述復與新竹縣警察局新埔分局右開函文相合，其之證詞，自屬可採。
      再者，證人乙○○、王銘祥於本院調查時亦證稱：渠等前往稽查時均有表明來
      意，被告二次都在家且意識清楚，渠等第一次前往稽查時，發現屋內使用之電
      器較多，被告一名念護專的女兒還在房內吹冷氣，被告在第一次稽查時願意於
      用電實地調查書上簽名，第二次便不願意了，渠等只好請新竹縣警察局新埔分
      局新埔派出所警員甲○○會同處理（見九十一年十二月二十三日審理筆錄）。
      經核渠等所述，與新竹縣警察局新埔分局右開函文、證人丁○○之證詞堪稱一
      致，亦與用電實地調查書上所示相符（九十年八月二十八日經被告親自簽名，
      九十一年三月二十五日則蓋有新竹縣警察局新埔分局新埔派出所圓戳章、警員
      甲○○職名章），且被告坦認第一次遭查獲時，其就讀新生醫校之女兒劉珮宜
      確實在家，雖護校與醫校稍有差別，但憑此已可佐證證人乙○○、王銘祥上開
      證詞並非虛構，而屬實情，至堪採信。
（三）被告供稱其從事水電工十多年之久，則其具有從戶外台灣電力公司供電線路上
      引接電線至屋內，俾日常家電用品使用電流之專業能力與知識，洵堪認定。且
      私接電線乃具有危險性之違法行為，揆之常情，倘非在上開屋內得以享用竊電
      成果之人，殊難想像有何動機欲私接電線供屋內電器之用，是被告確為本件從
      戶外台灣電力公司之供電線路上，私接電線至上開屋內之人，已堪認定。
（四）公訴意旨雖認為被告最初係於九十年八月二十八日私接電線竊電，然此日乃被
      告第一次遭稽查日，衡諸常情，私接電線竊電多半係經過一段期間後始遭查獲
      ，私接電線之同一日立即被查獲者，實屬少見。況且，由證人丁○○所述，其
      於八十九年間向被告買下新竹縣新埔鎮五埔里九鄰五分埔三三之一號房屋，二
      個月後，便將電表改作其專屬使用，而被告一直居住在旁邊無門牌號碼之房屋
      內，雖無電表卻可使用電燈、電鍋，足見被告初次私接電線之時間應早於九十
      年八月二十八日。惟本件被告始終否認私接電線，但以最有利於被告之方式計
      算，即證人丁○○在八十九年年底向被告購屋，經二個月後更改電表，堪認被
      告初次係於九十年三月上旬某日私接電線而竊電。
（五）綜上各情，被告上開未經電業供電，而在其供電線路上私接電線，於第一次遭
      查獲後仍繼續竊電使用之犯行，均堪認定，自應依法論罪科刑。
二、核被告丙○○所為係違反電業法第一百零六條第一款之竊電罪。被告於九十年三
    月上旬某日起竊電，於九十年八月二十八日第一次遭查獲後，復引接電線及插頭
    而竊電，前後犯行時間緊接，所犯均為構成要件相同之罪名，顯係基於概括犯意
    為之，應依刑法第五十六條之規定，論以一罪，並加重其刑。又起訴書雖僅起訴
    被告自九十年八月二十八日後之行為，惟被告九十年三月上旬某日起至同年八月
    二十七日之犯行，與已起訴者具有連續犯之裁判上一罪關係，本院自得併予審理
    。移送併辦部分（九十二年度偵字第一四五三號）與前揭有罪部分係同一事實，
    本院亦得併予審判。爰審酌被告正值壯年，僅為圖免繳納電費，竟私接線路竊電
    ，竊電之時間雖非長期，惟犯後否認犯行，態度不佳，迄未就台灣電力公司所受
    損失賠償分文等一切情狀，量處如主文所示之刑，並諭知易科罰金之折算標準，
    以資懲儆。至於被告先後用以竊電之電線與插頭，均未扣案，且被告始終否認私
    接電線，復無證據足資證明屬被告所有之物，爰不併為沒收之宣告。
三、台灣電力公司就本件雖於九十二年一月二十三日以（九二）新區費稽發字第九二
    ０一－０一九二號函稱被告竊電度數分別為八六四０度與六二六度，應各追償新
    台幣（下同）三萬五千九百九十八元及二千六百零八元，但台灣電力公司此揭數
    據係本於電業法第七十三條及該公司稽查手冊、處理竊電規則計算而得，其中八
    六四０度是從九十年八月二十八日回溯三六０天之總合，六二六度則從九十年八
    月二十九日計算至九十一年三月二十五日，於法固有所本，然如前述，被告初次
    私接電線之時點應係九十年三月上旬，且參酌卷附法務部在監在押資料，被告於
    九十年十月二十七日起至九十年十一月二十六日止，均在台灣新竹監獄新竹分監
    執行拘役，此段期間是否仍應計入被告之竊電度數，容有疑問。職是，台灣電力
    公司認定之竊電度數、追償費用等固有上述法源依據可供推算，然民事賠償與刑
    事犯罪本可作相異之認定，本院基於此揭因素，尚不以前開數據完全援用於本件
    ，附此敘明之。
據上論斷，應依刑事訴訟法第二百九十九條第一項前段，電業法第一百零六條第一款
，刑法第十一條前段、第五十六條、第四十一條第一項前段，罰金罰鍰提高標準條例
第一條前段、第二條，判決如主文。
本案經檢察官邱朝智到庭執行職務。
中      華      民      國    九十二    年      四      月    二十一    日
                                    臺灣新竹地方法院刑事第一庭
                                        法  官  李珮瑜
右正本證明與原本無異。
如不服本判決，應於判決送達後十日內向本院提出上訴狀（應附繕本），上訴於臺灣
高等法院。
                                        書記官  龔紀亞
中      華      民      國    九十二    年      四      月    二十一    日
附錄本案論罪科刑法條全文：
電業法第一百零六條第一款：
有左列行為之一者為竊電，處五年以下有期徒刑、拘役或五百元以下罰金：
  一  未經電業供電，而在其供電線路上私接電線者。


司法院資訊處製作；財團法人民間司法改革基金會備份。
